WILLIAM FERNANDO PÉREZ BELTRÁN

INGENIERO INDUSTRIAL

Celular: 300 566 12 33 Bogotá D. C. - Colombia

E-mail: williampbeltran85@gmail.com

Ingeniero Industrial de la Universidad Sergio Arboleda. Persona responsable, persistente para conseguir metas con gran habilidad de comunicación y emprendimiento. Gran Capacidad de adaptación, con disposición al cambio, al aprendizaje continuo y con facilidad de trabajar en grupo. Poseo buena capacidad de análisis numérico, abstracción y dominio de inglés.

Poseo experiencia en creación, desarrollo e implementación de indicadores de gestión, procedimientos puntuales para generar proyectos. Conocimientos específicos de métodos y tiempos para la eficiencia y productividad de una empresa.

FORMACIÓN ACADÉMICA FORMAL

Universidad Sergio Arboleda / Bogotá, Cundinamarca Agosto 2008- Noviembre 2012

Titulo obtenido: Ingeniero Industrial

Escuela Colombiana De Ingeniería Julio Garavito/ Bogotá, Cundinamarca Junio 2004- Marzo 2008

Ingeniería electrónica hasta sexto semestre

EDUCACIÓN COMPLEMENTARIA

Curso online de JAVA - Programación orientada a objetos (En curso) Servicio Nacional de Aprendizaje (SENA)

Curso de IELTS (Febrero 2014- Agosto 2014) College Australian Language School- **Brisbane- Australia** Curso de inglés International (Mayo 2012- Diciembre 2013) International House **Brisbane- Australia**

Curso de Finanzas Internacionales (Enero 2011) Universidad Sergio Arboleda- Bogotá D.C

Curso de Bolsa y Portafolio (Enero 2010) Universidad Sergio Arboleda- Bogotá D.C

Curso de Análisis financiero (Agosto 2009) Universidad Sergio Arboleda- Bogotá D.C

EXPERIENCIA LABORAL

EMPRESA EL TIEMPO. (Practicante)

Funciones:

Proponer nuevas estrategias para mejorar las acciones del área y la empresa. Análisis de los procesos del área de recursos humanos. Identificar necesidades para el cumplimiento de objetivos acorde a las metas por la gerencia, desarrollar los diagramas de flujo y diagramas conceptuales para tener una debida base de datos de los mismos como también corregir las deficiencias de los diagramas ya existentes. Desarrollo y aplicación de indicadores de gestión en las tres áreas de recursos humanos para saber con exactitud cuáles son las deficiencias y fortalezas especificas en el área.

Logros: Conocimiento específico del funcionamiento del área de Recursos Humanos. Habilidad abstracta para proponer y crear los indicadores de gestión más convenientes para el área de Recursos Humanos. Desarrollo de una base de datos de diagramas de flujo y diagramas conceptuales específica para todos los procesos del área. Creación y desarrollo de los indicadores de gestión del Área de Recursos humanos logrando una implementación de un programa que por medio de la recolección de datos nos genera las gráficas respectivas de todos los funcionamientos del área. Este programa se desarrolló para visualizar las debilidades, fortalezas, oportunidades y amenazas que tenía el área. Con la visualización que genera el programa la gerencia puede saber cuáles son las deficiencias y fortalezas para tomar e implementar decisiones que los llevan a cumplir los objetivos propuestos. En este programa también se puede visualizar cual fue el peso porcentual de cada proceso y su incremento porcentual de mejora por mes y por año. Por ultimo este programa ayuda a la gerencia a saber cuándo y por qué debería implementar estrategias preventivas y correctivas en el área.

Tiempo de servicio: 14 de mayo 2011 - 20 de Febrero 2012.

OPRA ESCUELA DE ARTES. (Asistente administrativo y profesor de piano)

<u>Funciones:</u> Apoyar la toma de decisiones a nivel gerencial con el fin de aumentar la productividad de la escuela, mejorar el proceso operativo, administrativo y financiero e incrementar el número de estudiantes. Revisar cuentas internas. Manejar los clientes corporativos y una de las tres sedes de la Escuela. Como también dictar clases de piano, teoría musical y talleres para facilitarle al estudiante el contacto con la música.

<u>Logros</u>: Organización en los procesos operativos de la Escuela. Excelente funcionamiento en la sede a cargo. Progreso en el desempeño de los profesores en sus clases. Desarrollo de un archivo de consulta de la base de datos de la escuela logrando un manejo organizado, adecuado y fácil de entender. En la parte musical logre un contacto más cercano con el estudiante ayudándole a entender las bases teóricas de la música como la enseñanza de piano como instrumento principal. Aumento en mi capacidad de liderazgo, iniciativa y capacidad para resolver problemas.

<u>Tiempo de servicio:</u> 5 de febrero 2009 - 20 de marzo 2010.

EXPERIENCIA ACADÉMICA

Natural Aloe de Colombia junio 2011. Asignatura Gerencia de Producción. Análisis general de la empresa con el objetivo de transformar la penca de aloe vera en materia prima estabilizada a partir del fomento del cultivo de la sábila, con destino a su comercialización en los mercados nacionales e internacionales.

Conformación de sub-base granular junio 2011. Asignatura Gerencia de proyectos. Material triturado para la cementación de Vías Urbanas en la ciudad de Neiva, Huila. Simulación de proyecto para el conocimiento específico con sus pasos y procedimientos de un proyecto.

Codiaceros (Aceros Y Servicios) junio 2009. Asignatura, Métodos y Tiempos. Estudio de métodos y tiempos en la empresa Codiaceros en el proceso de trefilación de sus productos, obteniendo como resultado un informe detallado con sus respectivas propuestas de mejora.

IDIOMAS
Español: Idioma nativo Inglés: 90%

MANEJO DE PROGRAMAS

Java (Lenguaje de programación)- Nivel intermedio Microsoft Office (Excel, Power Point, Word) - Nivel avanzado Microsoft Project Nivel intermedio